最高法院刑事裁定　　　　　　　一○○年度台抗字第五九七號
抗告人即 
受判決人　盧建州　男民國59年8月6日生
　　　　　　　　　住台灣省屏東縣萬丹鄉○○村○○○段90號
　　　　　　　　　（現於法務部矯正署屏東監獄執行中）
上列抗告人因違反槍砲彈藥刀械管制條例案件，不服台灣高等法
院高雄分院中華民國一００年六月二十四日駁回聲請再審之裁定
（一００年度聲再字第七四號），提起抗告，本院裁定如下：
    主  文
抗告駁回。
    理  由
按刑事訴訟法第四百二十條第一項第六款，所謂發現確實之新證
據，係指具有嶄新性（或新規性）及顯著性（或確實性）之證據
，即判決當時已經存在，但未經發現，不及調查斟酌，至其後始
發現，且不須經過調查程序，從形式上觀察，即顯然足以動搖原
確定判決而為受判決人有利之判決者而言。本件原裁定以：抗告
人即受判決人盧建州因違反槍砲彈藥刀械管制條例案件，經原審
以九十七年度上訴字第一０五八號判處罪刑（並經本院於民國九
十八年八月十三日以九十八年度台上字第四五０六號案件，從程
序上駁回抗告人之第三審上訴）確定，而就其中未經許可持有手
槍及子彈部分，向原審聲請再審，其意旨略稱：抗告人因違反槍
砲彈藥刀械管制條例案件，經原審上開案件（含與該案共同被告
何傳忠共同非法持有槍、彈罪部分）判決確定，但遍查刑法並無
「共同」持有手槍罪條文，且抗告人並無共同持槍參與施文瑞持
槍強盜銀樓之犯行，其出借手槍予施文瑞之日即已中止持有犯行
，又警詢筆錄中所載「我們剛才去搶一間金仔店的時候有開槍」
「你們要死了，東西（犯案的槍彈）要丟掉」等語（按即向抗告
人借用槍、彈犯強盜罪之施文瑞＜業經法院判刑確定＞，事後與
抗告人間之對話），其中抗告人表示「槍彈要丟掉」，即已中止
犯罪，顯然不能證明抗告人係與他人共同持有手槍；況抗告人持
續寄藏手槍之行為未曾消失，其出借手槍後再予取回，是為接續
持有手槍，應不能再論「共同持有手槍」之罪名；原判決執以推
定抗告人犯罪之上開警詢筆錄內容，係屬未經合法調查之證據，
為符合聲請再審之新證據，為此依刑事訴訟法第四百二十條第一
項第六款、第四百二十一條等規定聲請再審等語。然縱觀全部聲
請意旨，抗告人並未敘明有何符合前揭說明而為法院所不知、不
及調查斟酌之「新證據」，足認其應受無罪之判決，僅係就原確
定判決已詳為論斷說明之事實，再為爭辯，並對其認事用法之職
權行使，任意指摘，與上引刑事訴訟法所定再審要件不符，本件
亦非屬同法第四百二十一條所定之案件，抗告人執為聲請再審之
依據，並屬誤會，因認其再審之聲請為無理由，而予以駁回等情
。經核於法尚無不合。抗告意旨仍執陳詞，略稱：抗告人聲請再
審，已提出上揭所載之新證據，證明原確定判決認定事實有誤，
原審未為斟酌，竟予駁回等語，核係就原裁定已說明論敘之事項
，徒憑己見再事爭執，應認其抗告為無理由，予以駁回。
據上論結，應依刑事訴訟法第四百十二條，裁定如主文。
中    華    民    國  一○○  年    八    月    三    日
                      最高法院刑事第六庭
                          審判長法官  邵  燕  玲  
                                法官  李  伯  道  
                                法官  孫  增  同  
                                法官  李  嘉  興  
                                法官  吳      燦  
本件正本證明與原本無異
                                      書  記  官  
中    華    民    國  一○○  年    八    月    五    日
                                                      ｖ